---
title: "Mineração de Regra de Associação"
author: "Guilherme Matheus"
date: "13/01/2020"
output: html_document
---

Usaremos um dataset oferecido pelo Kaggle: https://www.kaggle.com/hugomathien/soccer

O dataset contêm cerca de 25.000 partidas de onze ligas de futebol europeias a partir da temporada 2008/2009 até a temporada 2015/2016. 

Os dados estão disponibilizados em um banco de dados SQLITE mas resolvi fazer diferente, e transformar as tabelas do banco em arquivo CSV.

**Pacotes necessários: **
```{r eval=FALSE, warning=FALSE, paged.print=FALSE}
install.packages("dplyr")
install.packages("tidyr")
install.packages("arules")
install.packages("arulesSequences")
install.packages("readr")
install.packages("visNetwork")
install.packages("igraph")
install.packages("lubridate")
install.packages("DT")
```

```{r warning=FALSE, message=FALSE}
library(dplyr)
library(tidyr)
library(arules)
library(Matrix)
library(arulesSequences)
library(readr)
library(stringr)
library(visNetwork)
library(igraph)
library(lubridate)
library(DT)
library(data.table)
```

**Carregando os arquivos CSV**  

● *1º arquivo: "Player"*
```{r}
players <- read.csv2("Player.csv", sep = ",")
```

● *2º arquivo: "Player_Attributes"*
```{r}
players_stats <- fread("Player_Attributes.csv")
```

● *3º arquivo: "Team"*
```{r}
teams <- read.csv2("Team.csv", sep = ",")
```

● *4º arquivo: "League"*
```{r}
league <- fread("League.csv")
```

● *5º arquivo: "Match"*
```{r message=FALSE}
Matches <- fread("Match.csv")
```

**Substituindo espaço por underline nos nome muito longos**
```{r}
teams$team_long_name = str_replace_all(teams$team_long_name, "\\s", "_")
teams$team_long_name = str_replace_all(teams$team_long_name, "\\.", "_")
teams$team_long_name = str_replace_all(teams$team_long_name, "-", "_")
```

```{r}
head(teams)
```

```{r eval=FALSE}
View(teams)
```

**Agrupando as equipes por país**
```{r message=FALSE}
CountryClub = Matches %>% 
  group_by(home_team_api_id,country_id) %>% 
  summarise(n=n()) %>% 
  left_join(league) %>%
  left_join(teams, by=c("home_team_api_id" = "team_api_id"))
```

**Preparando os dados para mineração das regras de associação**  

**Os jogadores estão em colunas separadas, mas precisamos deles empilhados em uma coluna**
```{r}
tmp = Matches %>% 
  select(
    season, 
    home_team_api_id, 
    home_player_1:home_player_11
  )%>%
  gather(
    player, 
    player_api_id, 
    -c(season, home_team_api_id)
  ) %>%
  group_by(player_api_id, home_team_api_id ) %>% 
  summarise(season = min(season))
```

**Unindo dados de jogador e clube**
```{r message=FALSE}
playerClubSequence = left_join(
  tmp,
  players
  ) %>% 
  left_join(
    teams, 
    by=c("home_team_api_id"="team_api_id")
  )
```

```{r}
playerClubSequence = playerClubSequence %>% 
  filter(
    !is.na(player_name), !is.na(team_short_name)
  )  %>%
  arrange(
    player_api_id, 
    season
  )
```

**Adicionando um número sequencial por jogador**
```{r}
playerClubSequence$seqnr = ave( playerClubSequence$player_api_id, playerClubSequence$player_api_id, FUN = seq_along)
playerClubSequence$size = 1
```

**Mineração de sequências com algoritmo cSPade do pacote arulesSequences**  

**Grava o conjunto de dados em um arquivo txt para facilitar a manipulação da função read_basket em arulesSequence para criar um objeto de transação**
```{r}
write_delim( 
  playerClubSequence %>% select( c(player_api_id, seqnr, size, team_long_name)) ,
  delim ="\t", path = "player_transactions.txt", col_names = FALSE
  )
```

**Agora importamos as transações registradas no item anterior**
```{r}
playerstrxs <- read_baskets("player_transactions.txt", sep = "[ \t]+",info =  c("sequenceID","eventID","SIZE"))
summary(playerstrxs)
```

**Executar mineração de sequência, por enquanto apenas com comprimento de duas sequências**
```{r}
playersClubSeq <- cspade(
  playerstrxs, 
  parameter = list(support = 0.00010, maxlen=2), 
  control   = list(verbose = TRUE)
)
```

```{r}
summary(playersClubSeq)
```

**Fazendo Data Wrangling para colocar os resultados do cspade em um organizado conjunto de dados que é adequado para a visNetwork. A visNetwork precisa de dois conjuntos de dados:**  

**Um conjunto de dados com as arestas "de --> para" e um conjunto de dados com os nós exclusivos**
```{r}
seqResult = as(playersClubSeq, "data.frame")
seqResult = seqResult %>% 
  mutate(
    sequence = as.character(sequence)
  )

seqResult = bind_cols(
  seqResult,
  as.data.frame(
    str_split_fixed(seqResult$sequence, pattern =",", 2), 
    stringsAsFactors = FALSE)
  )
```

```{r}
seqResult$from = str_extract_all(seqResult$V1,"\\w+", simplify = TRUE)[,1] 
seqResult$to   = str_extract_all(seqResult$V2,"\\w+",simplify = TRUE)[,1]
```

```{r}
seqResult$width = exp(3000*seqResult$support)
seqResult = seqResult %>% filter(V2 !="")
seqResult$title = paste(seqResult$sequence, "<br>", round(100*seqResult$support,2), "%")
```

```{r}
seqResult$support_perc = paste(sprintf("%.4f", 100*seqResult$support), "%")
```

**Criando o dataframe com os nodes**
```{r}
nodes = unique(c(seqResult$from, seqResult$to))
nodesData = data.frame(id = unique(nodes), title = unique(nodes), label = unique(nodes), stringsAsFactors = FALSE) %>%
  left_join(CountryClub, by = c("id"="team_long_name")) %>% 
  rename(group = name)
```

```{r eval=FALSE}
View(nodes)
```

**Calcula as medidas de centralidade de betweeness usando o igraph, para que possamos ter tamanhos diferentes de nós no gráfico de rede**
```{r}
transferGraph = graph_from_data_frame(seqResult[,c(5,6)], directed = TRUE)
```

```{r}
tmp = betweenness(transferGraph)
Clubs_betweenness = data.frame(id = names(tmp), value = tmp, stringsAsFactors = FALSE)
nodesData = nodesData %>% 
  left_join(Clubs_betweenness) %>%
  mutate(title = paste(id, "betweeness ", round(value))) %>%
  arrange(id)
```

**Criando a rede interativa**  

**Preparando o dataframe final e removendo duplicidades**
```{r}
nodes = nodesData
nodes = nodes[!duplicated(nodes$id),]
```

**Cria a rede**
```{r}
visNetwork(nodes, edges = seqResult, width = 900, height = 700) %>%
  visNodes(size = 10) %>%
  visLegend() %>%
  visEdges(smooth = FALSE) %>%
  visOptions(highlightNearest = TRUE, nodesIdSelection = TRUE) %>%
  visInteraction(navigationButtons = TRUE) %>%
  visEdges(arrows = 'from') %>%
  visPhysics(
    solver = "barnesHut",
    maxVelocity = 35,
    forceAtlas2Based = list(gravitationalConstant = -6000)
  )
```

**Cria a tabela final para suportar a análise**
```{r}
seqResult$Ntransctions = seqResult$support*10542
DT::datatable(
  seqResult[,c(5,6,9,10)], 
  rownames = FALSE,
  options = list(
    pageLength=25)
  )
```